臺灣高雄地方法院刑事判決　　　　　　　　　　　　九十一年度簡上字第一六三號
　　上　訴　人　臺灣高雄地方法院檢察署檢察官
　　被　　　告　丙○○
右列上訴人因被告竊盜案件，不服本院高雄簡易庭九十一年度雄簡字第四○四號中華
民國九十一年五月六日第一審判決（聲請簡易判決處刑案號：九十一年度偵字第四○
○五號）提起上訴，本院判決如左：
    主  文
原判決撤銷。
丙○○竊盜，累犯，處有期徒刑伍月，如易科罰金，以參佰元折算壹日。
    事  實
一、丙○○曾於民國八十三年間因違反肅清煙毒條例等案件，經臺灣臺北地方法院判
    處有期徒刑三年四月確定，另於八十四年間復因偽造文書案件，經臺灣臺北地方
    法院判處有期徒刑七月確定，嗣經定其應執行之刑為有期徒刑三年十月確定，並
    於八十七年十一月十五日縮短刑期假釋期滿執行完畢，詎仍不知悔改警惕，竟意
    圖為自己不法之所有，於九十一年二月十九日下午四時許，在高雄市○○區○○
    路中信大飯店前，見甲○○所有車牌號碼ＨＮＶ─七九七號重型機車停放該處，
    且鑰匙尚留在車上之際，即以該鑰匙啟動電門竊取該機車（價值新台幣二萬元）
    ，得手後供己騎用。嗣於同日下午四時五十分許，丙○○騎乘該機車行經高雄市
    鹽埕區○○路與莒光街口時，為警當場查獲。
二、案經高雄市政府警察局鹽埕分局移送臺灣高雄地方法院檢察署檢察官聲請簡易判
    決處刑。
    理  由
一、右揭事實，迭據被告丙○○於警訊、偵查中及本院調查、審理時坦承不諱，核與
    被害人甲○○於警訊時指訴之情節相符，復有逕行搜索報告書、扣押筆錄、車輛
    協尋證明單、贓物認領保管單各一紙附卷可稽，被告自白核與事實相符，應堪採
    信。本件事證明確，被告犯行洵堪認定。
二、核被告丙○○所為，係犯刑法第三百二十條第一項之竊盜罪。被告曾於八十三年
    間因違反肅清煙毒條例等案件，經臺灣臺北地方法院判處有期徒刑三年四月確定
    ，另於八十四年間復因偽造文書案件，經臺灣臺北地方法院判處有期徒刑七月確
    定，嗣經定其應執行之刑為有期徒刑三年十月確定，並於八十七年十一月十五日
    縮短刑期假釋期滿執行完畢，有臺灣高等法院被告全國前案紀錄表及臺灣高雄地
    方法院檢察署刑案資料查註紀錄表各一份在卷可按，其於受有期徒刑執行完畢後
    ，五年以內再犯有期徒刑以上之本罪，為累犯，應依刑法第四十七條之規定，加
    重其刑。
三、原審認被告罪證明確，予以論罪科刑，固非無見，惟參酌本件被告竊取他人價值
    非微之機車供己騎用，且被告為累犯依法應加重其刑，亦未賠償被害人之損害等
    情，原審僅從輕量處拘役五十日，尚有未洽，上訴人上訴意旨指摘原判決不當，
    為有理由，自應由本院將原判決撤銷改判。爰審酌被告前曾有多次前科紀錄，已
    非初犯，且正值青壯，竟不思正途以獲取財物，僅因欠缺交通工具，率爾竊取他
    人之財物，惡性非輕，惟念其犯後坦承犯行，尚知悔悟，及被害人所受損害等一
    切情狀，量處如主文所示之刑，並諭知易科罰金之折算標準，以資懲儆。
    。
四、至臺灣高雄地方法院檢察署檢察官以該署九十一年度偵字第七七○號移送併辦係
    以：被告於九十年十二月八日中午十二時許，在高雄市前金區○○○路一四七號
    前，與另案被告乙○○共同竊取被害人謝聰敏所有車牌號碼ＪＴＶ─二八七號、
    引擎號碼四ＵＦ─一一二九○○號重型機車，暨竊取ＧＧＡ─一五八號車牌用以
    懸掛於上開重型機車，嗣於九十年十二月三十日下午三時許，在高雄市○○區○
    ○里○○路八七二號前經警查獲，認與前揭論罪科刑之竊盜罪有連續犯之裁判上
    一罪關係，而移送併辦。本件訊據被告堅決否認有該竊盜之犯行，經查：證人乙
    ○○於本院審理中證稱：上開重型機車係伊所偷的，車牌則係伊向曾建欣借機車
    後，將該機車之車牌拔下，懸掛在伊所竊車牌號碼為ＪＴＶ─二八七號之重型機
    車上，伊偷車及換車牌的事被告並不知情等語（見本院九十一年十月二十五日訊
    問筆錄），核與其於警訊中證稱：伊係於九十年十二月二十五日在高雄市三民區
    ○○○路與臥龍路口將上開重型機車交給被告使用，被告不知該重型機車為失竊
    機車等語相符，則被告是否有此部分竊盜之犯行，即有可疑，是尚難以被告丙○
    ○與同案被告乙○○共同騎乘上開機車為警查獲，即遽為不利被告之認定，綜上
    本件尚乏事證可認被告有此部分竊盜犯嫌，自與前開有罪部分無裁判上一罪之關
    係，本院無從併予審理，應退回臺灣高雄地方法院檢察署檢察官另為妥適之處理
    ，附此敘明。
據上論斷，應依刑事訴訟法第四百五十五條之一第一項、第三項、第三百六十九條第
一項前段、第三百六十四條、第二百九十九條第一項前段，刑法第三百二十條第一項
、第四十七條、第四十一條第一項，罰金罰鍰提高標準條例第一條前段、第二條，判
決如主文。
中      華      民      國    九十一    年     十二     月      五      日
                                    臺灣高雄地方法院刑事第一庭
                                        審判長法  官    林水城
                                              法  官    黃悅璇
                                              法  官    陳玉聰
右正本證明與原本無異。
不得上訴。
                                              書記官    鄭淑臻
中    華    民    國      九十一    年     十二     月        五        日
附錄本判決論罪科刑法條全文：
刑法第三百二十條第一項
意圖為自己或第三人不法之所有，而竊取他人之動產者，為竊盜罪，處五年以下有期
徒刑、拘役或五百元以下罰金。
